臺灣高等法院刑事判決
109年度侵上訴字第239號
上  訴  人  臺灣臺北地方檢察署檢察官
被      告  江維哲


選任辯護人  張繼文律師
上列上訴人因被告妨害性自主案件，不服臺灣臺北地方法院108
年度侵訴字第83號，中華民國109年6月17日第一審判決（起訴案
號：臺灣臺北地方檢察署107年度偵字第9693號），提起上訴，
本院判決如下：
    主  文
上訴駁回。
    理  由
一、本案經本院審理結果，認原審以檢察官所指被告乙○○涉犯刑
    法第225條第2項之乘機猥褻罪嫌，依卷內事證，尚不足以形
    成被告有罪之心證，本案既屬不能證明被告犯罪，自應依法
    為被告無罪之諭知，核無不當，應予維持，並引用第一審判
    決書記載之證據及理由（如附件）。
二、檢察官上訴意旨略以：依證人陳慶安、林冠妤、詹祐豪之證
    述及告訴人尿液遭檢出咖啡因、苯二氮平類鎮定安眠劑等成
    分之檢驗報告，可知告訴人與被告共同搭車前往顏郁靜住處
    前，已行動遲緩、走路不穩，被告尚有攙扶告訴人之舉動，
    期間告訴人更有嘔吐之反應，足見告訴人已經酒醉，且在體
    內有安眠藥之情形下，身體呈無力之狀態，縱使知道周遭情
    況，如何能出手抵抗，又如何能呼叫或斥責被告？告訴人害
    怕被告女友顏郁靜發現而沒有求救或抵抗，亦難認有違常情
    。況告訴人與被告並不熟識，豈會如被告所辯，主動同意與
    被告親吻、擁抱，並答應一同前往浴室要與被告、顏郁靜玩
    3P？且如被告所辯為真，為何被告並未坦承有親吻告訴人胸
    部一事？而依證人陳慶安、林冠妤之證詞，可知告訴人離開
    顏郁靜住處後，所顯現出之情緒反應與一般遭受性侵害被害
    人之情緒反應大致相符，顏郁靜事後又再三以自己及被告名
    義傳送訊息向告訴人表達歉意，足認被告確有為乘機猥褻告
    訴人之行為。原審未察，以顏郁靜於偵查及審理時不一之證
    述為有利於被告之認定，且未調查被告於顏郁靜家中拿飲料
    予告訴人時，是否有添加前開安眠藥劑於飲料中之情，而做
    出違反經驗法則與經驗法則之認定，難認妥適，爰依法提起
    上訴云云。
三、經查：
  ㈠被告與其女友顏郁靜於民國107年4月7日下午4時許，前往桃
    園埔心牧場參加音樂祭，適告訴人即代號0000甲000000成年
    女子（真實姓名年籍詳卷）與同事林冠妤及其男友陳慶安一
    同參加該音樂祭，顏郁靜邀約其同事林冠妤與陳慶安至包廂
    同樂，告訴人遂與林冠妤一同前往包廂，期間被告、顏郁靜
    、林冠妤及告訴人在包廂內飲酒作樂。嗣於同日晚間11時許
    ，音樂祭活動結束，被告、顏郁靜與告訴人欲返回臺北，遂
    共乘司機詹祐豪所駕駛之UBER出租車，至告訴人住處附近下
    車時，因告訴人將行李連同住處鑰匙暫放在林冠妤之桃園住
    處而無法返家，遂先與被告及顏郁靜前往臺北市○○區○○街00
    巷00號1樓顏郁靜住處休憩，被告趁顏郁靜在浴室洗澡時，
    雖有在該住處和室撫摸及親吻告訴人之胸部，但依卷附事證
    ，尚不足補強告訴人係遭被告乘機猥褻之指訴，而未能形成
    對被告確有為乘機猥褻犯行之有罪心證乙節，業經原判決論
    述明確。
　㈡被告於上開時間、地點，確有撫摸與親吻告訴人胸部一節，
    業經原判決認定綦詳，而不論被告否認此情之動機為何，本
    件重點在於被告撫摸與親吻告訴人胸部時，告訴人是否身陷
    無性意思能力而不能或不知抗拒之狀態（最高法院103年度
    台上字第4527號判決意旨參照），尚未能僅因被告否認客觀
    上有撫摸與親吻告訴人胸部一事，反推其必然係利用告訴人
    不能或不知抗拒之狀態而為。
　㈢依證人即告訴人如下之證詞：
　⒈於警詢時指訴：107年4月7日我跟一位朋友林冠妤去埔心牧場
    參加音樂祭，在音樂祭上巧遇同事顏郁靜跟她男友即被告，
    我們就一起到包廂喝酒，因為有喝混酒，不記得喝了多少杯
    ，後來就沒有印象了，沒有任何意識，等我醒來時就發現有
    東西一直往我嘴裡塞，才發現我在車上，有人用手一直壓著
    我的頭，想把他的下體往我嘴巴塞，時間持續多久我沒有印
    象，因為我後來又沒有意識了，當時我跟被告都坐在車子後
    座，他女友顏郁靜坐在前座，等我醒來時，發現身上沒有家
    裡鑰匙，因為行李都在桃園同事林冠妤家，他們就請司機把
    我載到臺北市大安區樂業街65巷他們家裡，到他們家之後，
    被告先把我放在和室，顏郁靜就走去洗澡，被告也跟著去洗
    澡，途中被告有全裸走出來拉我的手，把我拉進去浴室，顏
    郁靜看到我被拉進去有跟被告說為什麼要拉我進去，我才趕
    快跑出浴室，躺在原本的和室裡睡著，後來我又醒來，發現
    被告壓在我身上親我，一開始親我嘴巴，後來把我的衣服拉
    起來親胸部，手也有摸我的胸部跟下體，他有把手伸進去我
    的陰道，因為喝醉記憶都比較片段，也沒有力氣抵抗，只聽
    到顏郁靜的手機一直響，然後被告去接電話，電話另一端是
    林冠妤的男友陳慶安，我聽到被告跟陳慶安說家裡地址，請
    對方送鑰匙過來，後來被告又回頭繼續親我，但是我又暈過
    去，之後陳慶安打來說到了，要帶我離開，被告就把我的衣
    服拉一拉，扶我出去，離開前被告又問我的手機電話，我沒
    有跟他說，因為我不知道他要幹嘛，後來陳慶安就載我回家
    ，我回到家大概是4月8日凌晨1點半左右，被告侵害我的時
    候我沒有試圖逃離現場或報警，因為我醉倒沒有力氣，只有
    把頭轉開，被告侵害我時是違反我的意願的，當時我的精神
    狀況是恍惚的，有時候有意識有時候完全失去意識，我自己
    沒有吃藥，我不知道被告有沒有對我下藥等語（見臺灣臺北
    地方檢察署107年度偵字第9693號卷〈下稱偵字卷〉第15頁至
    第17頁、第23頁至第24頁）。
　⒉於偵查時證稱：107年4月7日下午4、5時，我和朋友林冠妤及
    另一位朋友去埔心牧場參加音樂祭，到現場遇到公司同事顏
    郁靜和她男友即被告，大約晚間6、7時就一起在包廂喝香檳
    、威士忌、伏特加，後來我喝醉了，醒過來時已經在車上，
    中間我是沒有記憶的，在車上被告一直用手把我的頭往他的
    生殖器壓，當時我跟被告坐在後座，顏郁靜坐在副駕駛座，
    我坐在駕駛座後面，我是趴在被告身上坐著，被告有把他的
    生殖器放一點點到我的嘴巴，我喝了一點酒身體是軟的，我
    記得被告沒有射精，被告做口交動作時我有排斥，沒有叫救
    命，因為當下就是不敢叫，顏郁靜跟司機也沒有回頭，我不
    知道他們是否知道被告在做口交動作，也不知道顏郁靜上車
    時是否已經喝醉，我在車上有吐，但我不知道是在被告做口
    交動作之前或之後，因為之後我有賠償司機新臺幣3000元，
    後來我昏過去了，再醒來已經在男生家中，我有印象被告攙
    扶我走進去，幾樓不知道，印象中沒有坐電梯，進去後被告
    把我放在和室的房間，被告和顏郁靜去洗澡，洗到一半，被
    告全裸跑過來要拉我進去洗，被告就把我拉進浴室，因為顏
    郁靜也沒有穿衣服，我覺得很奇怪，顏郁靜有說幹嘛把我拉
    進去，我沒有聽到被告回答，他手一鬆，我就跑回和室，回
    到和室後我應該有睡著，之後醒來，發現被告在親我胸部，
    手在摸我胸部，又摸我下體，還把手指頭放進去陰道裡面前
    後抽動，我記得當時身體有動，不想讓他做這個動作，我沒
    有說什麼話，從被告開始摸胸部我就知道了，我不同意被告
    這麼做，但是因為我害怕被被告女友發現，所以沒有動作，
    我記得我有翻身，我沒有能力推開被告，我不記得有沒有說
    不要，我可以確定我沒有同意他親吻我的胸部，被告摸完我
    下體之後我有被嚇到，意識比較清醒，後來因為林冠妤的男
    友打電話被告，被告就把我衣服穿好帶我出去，要上林冠妤
    男友車之前，被告還有跟我要電話號碼，我看到林冠妤的男
    友就哭了，沒有說發生什麼事，只有說回到桃園之後請林冠
    妤打電話給我，林冠妤的男友就把我載回臺北家中，我回到
    家就一直在哭，看時間是凌晨1點多，我不知道有沒有人下
    藥，我從來沒有喝這樣醉過，後來林冠妤在當天凌晨1、2點
    打電話給我，我就跟林冠妤說被告在車上對我做口交的事情
    ，但我不清楚我有無跟林冠妤講被告在家對我性侵的事情，
    我就一直哭，覺得是不是我的問題，一直哭跟林冠妤說我不
    是故意的，林冠妤安撫我，顏郁靜後來有傳LINE給我，說希
    望我可以和他們和解，案發當天我可以確定沒有與其他人有
    為性行為，我也沒有吃安眠藥的習慣或吸毒等語（見偵字卷
    第91頁至第95頁、第377頁、不公開偵字卷第167頁至第168
    頁）。　
　⒊於原審審理時證述：107年4月7日下午4時，我有與被告在埔
    心牧場包廂內喝酒，我不記得如何離開那個地方，我只記得
    醒來已經載回臺北的車上了，車上有被告、顏郁靜還有司機
    ，在車上我非常想睡覺，不記得多久到目的地，我有搭那台
    車到顏郁靜的住處，是自己走還是別人攙扶進去的我沒有印
    象了，我記得我進去後躺在和室裡睡覺，被告進來親我嘴巴
    跟胸部、摸我胸部，我有反抗或做拒絕的表示，身體可能因
    為喝酒覺得很軟，沒有怎麼動，不記得有無擺頭或轉頭，就
    翻個身而已，當時意識比較模糊，我記得被告有拉著我的手
    進去浴室，是我自己走路進去，但是我不願意，我不知道為
    什麼我身體很軟沒有力氣，被告拉我我還可以跟他一起進去
    顏郁靜的浴室，當時我身體真的軟軟的，印象中當時被告沒
    有穿衣服，好像也沒有穿內褲，我看到浴室就掙脫被告的手
    跑回和室，因為我覺得很奇怪，我有看到浴室裡面，不記得
    有無進入浴室，也不記得被告拉我走多遠到浴室，我沒有印
    象有無聽到顏郁靜講話，也沒有印象我進到浴室和被告親吻
    我的順序是何者為先，我在偵查中說的是實在的，因為我鑰
    匙放在陳慶安女友家，後來是陳慶安幫我送鑰匙來載我回家
    ，陳慶安來的時候是被告送我下去的，我沒有跟陳慶安講這
    些事情，我有把整個經過跟林冠妤講，本案發生前我沒有吃
    安眠藥的習慣，我不清楚為何在我的尿液裡面有檢出安眠藥
    的成分，我沒有印象被告有無倒酒或給我其他飲料喝，我喝
    酒喝到一半就直接沒有印象了，不知道為何我會跟不熟的顏
    郁靜還有被告搭同一輛車回臺北，也沒有印象是何時聯絡陳
    慶安幫我送鑰匙還有送我回家，陳慶安送我到我家樓下時，
    我是自己拿著行李走上去我家的等語（見臺灣臺北地方法院
    108年度侵訴字第83號卷〈下稱侵訴卷〉第98頁至第108頁）。
　⒋於本院審理時證稱：案發當時因為我喝醉酒，腦袋一片空白
    ，當下也嚇到，怕叫出來後，顏郁靜跑過來對我反而更為不
    利，被告親吻我胸部還有撫摸我的時候我有意識，但意識一
    直都不是很清楚，因為我已經喝醉了，被告的行為是違反我
    的意願的，我記得在和室被告過來時是沒有穿衣服的，我有
    和被告一起到浴室去找他的女朋友，是被告拉我去的，當時
    我身體軟趴趴，不知道他到底要幹嘛，才沒有抗拒、把他的
    手甩開或用腳踢他，然後不過去，我剛到顏郁靜家的時候，
    印象中沒有喝任何飲料或水，也沒有印象被告有拿任何東西
    給我喝，我的記憶一直都是斷斷續續的等語（見本院卷第15
    3頁至第156頁）。
　⒌可知告訴人固證述其對於在埔心牧場喝醉酒後係如何上車離
    開一節並無意識，在車上時有醒來發現被告用手將生殖器塞
    入其口中，其並有嘔吐之反應，其因為找不到住家鑰匙，便
    先前往顏郁靜住處，在顏郁靜住處和室休息時，被告有全裸
    拉著其一同走進浴室，其返回和室睡著後，有意識被告親吻
    及撫摸其胸部，並將手插入其陰道，但其因酒醉及害怕顏郁
    靜發現而未大力反抗或出言求救，之後陳慶安送鑰匙過來時
    ，係由被告送其上車，由陳慶安載其返回臺北家中，其並於
    下車後自行拿行李步行上樓，且告知林冠妤遭被告強迫口交
    之事；惟告訴人於抵達顏郁靜住處前，尚能找尋其住家鑰匙
    ，並於找尋不著時，想起鑰匙放在友人林冠妤住處，方暫時
    至顏郁靜家中等待林冠妤男友陳慶安送鑰匙前來，且於顏郁
    靜家中等待時，見並不熟識之被告全身赤裸拉其前往浴室時
    ，自己走路隨同被告移動至浴室，則告訴人斯時之意識狀態
    ，是否確實如其所述，已因酒醉而陷入不能或不知抗拒之程
    度，即屬有疑，在未有其餘補強證據可資佐證之情形下，自
    不能遽認告訴人之單一指訴全數可採。　　
　㈣參諸如下證人之證詞：
　⒈依證人林冠妤證稱：107年4月7日在埔心牧場音樂祭包廂，告
    訴人應該是喝了很多酒，告訴人及我有混酒喝，我不知道告
    訴人在包廂裡有沒有吐，陳慶安來找我後我就比較放鬆，所
    以沒有特別注意，後來我也喝醉了，當天從包廂走到門口等
    車時，是被告扶著告訴人，陳慶安扶我及顏郁靜，告訴人比
    我跟顏郁靜再醉一些，我沒有印象告訴人是自己走上車還是
    有人扶他進去，也不確定告訴人是否有來電詢問鑰匙是否放
    在我住處的行李箱，但我有請陳慶安將告訴人的行李連同鑰
    匙送回臺北給告訴人，後來我接到告訴人的電話，告訴人打
    給我時在哭，說被告在車上壓他的頭逼他吃生殖器，他們回
    顏郁靜住處後，被告對告訴人上下其手，具體是摸哪裡我不
    記得，也不記得告訴人有無說被告親他胸部，告訴人說他當
    時不敢叫，怕被顏郁靜誤會，告訴人也有說他跟被告一起進
    入顏郁靜正在洗澡的浴室，顏郁靜當時還問他們進來幹嘛，
    告訴人說他是被被告拉進去的，我不知道是否是想要3P，告
    訴人當時可能是因為害怕，也跟顏郁靜不認識才沒有當場跟
    顏郁靜說明，活動當天我與告訴人分開的時間只有2次，是
    告訴人去上廁所及我去接陳慶安過來的這2段時間，我接陳
    慶安回來時沒有發現告訴人有意識不清的情形，我們有時為
    了工作要調時差，有吃褪黑激素，但那不是藥，吃了會想睡
    ，我不知道告訴人案發當天有沒有吃，當天沒班，且是參加
    音樂祭，照理應該不會吃，我不確定當天的調酒有無加入紅
    牛的提神飲料，不確定是否會因此驗出咖啡因，我對本案的
    相關資訊主要來自告訴人轉述，之後我還有跟顏郁靜等一群
    人一起出國玩，但都沒有提到此事等語（見偵字卷第482頁
    至第484頁），固可知告訴人於離開埔心牧場時有喝醉之情
    形，但若非告訴人於離開後自行發現住處鑰匙不在身上，主
    動或透過斯時一同離開之被告或顏郁靜轉達，林冠妤何以知
    悉告訴人之住家鑰匙在其住處之行李箱，而要求陳慶安代為
    送至臺北？則告訴人於喝醉後既尚能發覺自己未帶住處鑰匙
    ，並可清楚記憶該鑰匙所放位置，已難認告訴人於離開埔心
    牧場後，對外界事物之認知係處於不能或不知抗拒之狀態，
    即難憑林冠妤此部分之證述，及事後聽聞告訴人轉述之事發
    經過，逕認被告有乘機猥褻之犯行。
　⒉依證人陳慶安之證詞：
　⑴於警詢時證稱：107年4月7日是我女朋友林冠妤找我去埔心牧
    場參加音樂祭，我到的時候已經約晚上8時許，除了我之外
    ，被告、告訴人、顏郁靜、林冠妤都有喝酒，我不確定他們
    喝多少，只知道他們都喝很多，離開的時候3位女生都酒醉
    沒法自己走路了，從派對到門口大部分都是我扶著林冠妤、
    顏郁靜，被告負責照顧告訴人，等告訴人、被告、顏郁靜3
    人搭上UBER離去後，我才開車載林冠妤離開，我覺得被告當
    日雖然有喝酒，但意識算很清醒，走路平穩，還有攙扶告訴
    人離開，我開車載林冠妤到家後，傳LINE給告訴人，但都沒
    有回應，才打電話問顏郁靜有無送告訴人返家，隔一段時間
    顏郁靜才回電說告訴人的鑰匙不在身上，在林冠妤住家暫放
    的行李內，我確認鑰匙在行李內後，就跟被告聯絡、送鑰匙
    過去，我在開車路上有收到告訴人傳訊息給我「我鑰匙在林
    冠妤家」，因為我一開始撥電話給被告，那時候被告的手機
    在UBER司機那邊，所以我打LINE給告訴人，告訴人有接電話
    ，說「我們都在顏郁靜的住處，顏郁靜跟被告都在洗澡」，
    後來我應該有請告訴人把電話給被告，才跟被告說手機在UB
    ER司機那，我有請被告把地址打在LINE上面，但隔了10分鐘
    都沒有回應，之後我就一直打LINE給告訴人，但都沒有接聽
    ，之後被告是透過顏郁靜的手機跟我說地址的，我抵達後，
    看到告訴人、被告一起走出來，當時告訴人意識比較清醒，
    對話也都能夠清楚回應，只是看起來心情不是很好，沒有衣
    衫不整的情形，我載告訴人回家過程中他沒有跟我說什麼，
    只有請我返家時請林冠妤打電話跟他聯絡，有點不開心、難
    過、悲傷的語氣，我之後聽林冠妤轉述，才知道告訴人出事
    了等語（見不公開偵字卷第34頁至第36頁）。
　⑵於偵查時證述：音樂祭活動結束時，告訴人意識還算清醒，
    還知道人，但行動較遲緩，走路不穩，應該是要人攙扶，我
    當時送我女友回家，顏郁靜打來說告訴人鑰匙在林冠妤家裡
    ，我才開車拿告訴人的行李連同鑰匙先到告訴人住處，後來
    才發現3人是在顏郁靜住處，我先跟UBER司機拿被告的手機
    後，把車開到顏郁靜住處巷口，我記得顏郁靜、被告、告訴
    人都有下來，當時我沒有什麼特別感覺，把手機拿給被告後
    ，再送告訴人回家，路上我跟告訴人沒有什麼交談，只是感
    覺他心情不好，講話聲音也感覺有點哽咽，原因是什麼我不
    清楚，他沒有特別講，我也沒有問，只跟我說回去後叫林冠
    妤打給他，我去接告訴人時感覺他有比上UBER車清醒，上UB
    ER車跟我在告訴人回家大約相隔1小時以上，我送告訴人回
    家時他還說可以自己拿行李上樓，林冠妤有轉達給我說告訴
    人表示差點被強暴，我事後回想，去接告訴人時感覺還好，
    沒什麼異常等語（見偵字卷第479頁至第481頁）。
　⑶於原審審理時證稱：案發當時告訴人喝到不勝酒力，蠻醉的
    ，但有意識，知道我們講什麼，活動結束後我們步行到外面
    ，過程中告訴人還算可以自己走，但需要人攙扶，所以被告
    攙扶告訴人，我負責顧女友跟顏郁靜，因為告訴人跟被告、
    顏郁靜都要往臺北，有跟告訴人確認由告訴人跟顏郁靜、被
    告的車子回去，告訴人沒有說不要，所以我跟女友送告訴人
    、顏郁靜跟被告上車後，我跟女友才開車離開，離開現場大
    概晚上11點多，我送女友到家後，有收到他們的訊息說告訴
    人鑰匙放在行李箱，應該是12點多左右知道這件事，他們應
    該是先到告訴人住處後才知道沒有鑰匙，告訴人的行李放在
    我女友住處，變成我要把行李箱送到臺北去，那時我本來要
    前往告訴人住處，到了住處後發現告訴人不在，我當時應該
    有打給告訴人問他在哪邊，我記得告訴人有回答，其實當天
    我跟告訴人、顏郁靜還有被告沒有很熟悉，一開始並沒有他
    們的聯絡方式，我也有點忘記是怎麼聯絡上的，可能是透過
    我女友得到他們聯絡方式，後來得知他們到顏郁靜住處，我
    先跟司機約地點幫被告拿遺留在車上的手機後，才到顏郁靜
    住處接告訴人，抵達後是被告開門帶告訴人下來，被告開門
    時我有看到顏郁靜，當時告訴人看起來有點疲累的感覺，自
    己走到我車上，感覺有比在埔心牧場那時還清醒一點，因為
    我送告訴人回住處時，告訴人可以自己拿行李上去，告訴人
    的行李蠻重的，告訴人在路上只有跟我交談一兩句，因為我
    們沒有很熟，我感覺他心情沒有很好，路途大概只有10分鐘
    吧，我送告訴人回去後，他有請我女友打電話給他，我後來
    聽我女友說，告訴人有說被告親吻胸部或性器官碰觸，我女
    友好像有提過告訴人有用藥，但印象不是很確定，告訴人從
    離開埔心牧場到我接到告訴人，大概經過至少2個小時等語
    （見侵訴卷第110頁至第118頁）。
　⑷可知告訴人於離開埔心牧場時，雖已喝醉，需要他人攙扶，
    但尚能自己行走，意識狀態還算清醒，能分辨人，知悉要隨
    同被告、顏郁靜一同搭車返回臺北，渠等先抵達告訴人住處
    後，告訴人發覺住處鑰匙在寄放於林冠妤住家之行李箱內，
    曾自行傳訊息或透過顏郁靜告知上情，陳慶安方代為前往臺
    北送鑰匙及行李箱予告訴人，路程中陳慶安更有與告訴人通
    話，經告訴人告以在顏郁靜之住處，顏郁靜跟被告都在洗澡
    之情，陳慶安於接到告訴人時，亦無告訴人所述有哭泣等異
    常情況，實難認告訴人於離開埔心牧場、抵達臺北住處、在
    顏郁靜住處等待陳慶安送達鑰匙之期間內均係處於不能或不
    知抗拒之意識狀態。
　⒊依證人詹祐豪證稱：案發當天我有搭載2女1男自埔心牧場至
    臺北市樂業街，戴帽子的女生坐副駕駛座，我正後方坐穿白
    色外套女生，右後方坐男生，他們上車前就已經是酒醉狀態
    ，沿途都在休息，當我開到敦化與八德路口時，我後方那位
    女生吐在車上，於是我停靠路邊約10分鐘，讓他們下車透透
    風休息，該女生吐完後有在路邊哭，說「怎麼辦我吐在車上
    」，男生有安慰他，之後上車他們打算先送吐的女生到京華
    城對面的住家，到目的地後該女生說鑰匙在行李箱，但我跟
    他們說他們並沒有拿行李箱上車，他們3人在京華城待了10
    幾分鐘後，副駕駛座的女生就要我載他們到樂業街52巷附近
    ，於是我載他們到樂業街52巷附近後就離開，他們3人都是
    自己走路離開的，我清理後座嘔吐物時，發現有遺留手機，
    手機有響我接起來後，就折回樂業街將手機交還給他們3人
    的友人，路程中我沒有發現後座女子發出求救聲，或後座男
    子有對該名女子做出不禮貌的行為，後座女子只有因酒醉不
    舒服發出聲音，在高速公路他是靠在窗戶，到臺北平面道路
    他是靠在我的椅背，我有注意到的時候該男子是靠在右後方
    的窗戶睡覺等語（見偵字卷第37頁至第39頁），已未能佐證
    告訴人指訴被告於車上有對其為口交動作乙節為真，且由詹
    祐豪之證詞可知告訴人於搭車離開埔心牧場後，尚能知悉其
    有吐在車上，於抵達其住處時，也能主動告知其住家鑰匙在
    行李箱內，於轉往顏郁靜住處下車時，則能自行步行下車，
    在在顯示告訴人斯時之意識狀態未達不能或不知抗拒之程度
    。
　⒋依證人顏郁靜之證詞：
　⑴於警詢時證稱：音樂季結束後，除了陳慶安沒有喝酒，其他
    人都喝掛了，我記得我在UBER上是坐在前座，告訴人坐在駕
    駛座後方，被告坐我後方，回我臺北市大安區樂業街的租屋
    處，我忘記告訴人為什麼會坐在我們的UBER上，隔天林冠妤
    跟我說因為我跟告訴人、被告都是回臺北方向，所以才會一
    起坐，我記得告訴人在車上有吐，在京華城附近也有吐東西
    ，我不知道告訴人跟被告在後面有沒有發生什麼事，也不知
    道告訴人為什麼會跟我們回家，一起回到我住處後，告訴人
    就在和室休息，我就去卸妝洗澡，回房間準備睡覺，等我有
    印象時，我男朋友睡在我旁邊，跟我說家裡已經沒有人了，
    我沒有看到告訴人，以為他回家了，我洗澡的時候我忘記被
    告有沒有跟著進來洗澡，因為我洗澡不會關門，印象中我在
    洗澡時，有看到人影站在門邊，所以我下意識就去關門，我
    也不知道有沒有人跟我一起洗澡，也沒有印象被告有沒有拉
    告訴人一起進來浴室洗澡，洗完澡後我就回房間趴在床上等
    語（見偵字卷第30頁至第32頁）。
　⑵於偵查時證述：當天離開時我是自己上車，我沒有注意被告
    跟告訴人是如何上車，他們都坐在後座，當時我是有意識的
    ，但是累，沒有太多力氣去管什麼，我沒有看到被告把告訴
    人的頭往他生殖器那邊壓，我們是先去京華城，因為告訴人
    住那邊，途中告訴人有吐，到告訴人家附近的京華城對面有
    讓告訴人下車吐，被告有幫忙催吐，但我沒看到被告把手指
    伸進告訴人嘴裡幫他催吐，告訴人下車吐的時候意識是清醒
    的，告訴人吐完回到車上後有問清潔費要如何處理，後來因
    為告訴人沒有帶鑰匙，我不可能把同事丟在那邊，雖然跟告
    訴人是第一天認識，還是把告訴人帶回我樂業街住處，我們
    三人下車都是自己走下車，進到我住處後，就將告訴人帶到
    和室階梯上去坐著，我去房間快速卸妝後到外面浴室洗澡，
    我洗澡時不會關外面浴室的門及裡面乾濕分離的拉門，我對
    著蓮蓬頭洗頭、洗澡，洗澡期間告訴人跟被告兩人有進入浴
    室裡面，我看到他們進來有大聲喝叱說幹嘛並關上拉門，告
    訴人是站著的，意識清醒的，告訴人及被告都有穿衣服，我
    拉上門後他們就出去，我就趕快洗完進房間，被告在我房間
    ，告訴人坐在和室階梯上，低著頭，不是醉著、躺著，我認
    為告訴人意識清楚，被告有跟我說陳慶安會把鑰匙拿過來給
    告訴人，隔天起床後我有傻眼覺得很奇怪，後來被告主動跟
    我說他當時帶告訴人進浴室是想助興，想3P，因為喝酒才會
    有這種想法，他說告訴人對3P不反對，他才與告訴人一起進
    浴室找我，我就罵被告怎麼會有這種想法，會讓我在公司被
    人家講話，被告有向我道歉，說沒有發生什麼事情，我說沒
    有發生什麼事情就好，被告事後怕我會在公司被人亂傳亂說
    ，決定用自己臉書私訊給告訴人，隔天林冠妤有告訴我告訴
    人要告被告的事情，林冠妤是偷偷告訴我的，但他不知道當
    天他們發生什麼事情，我打電話給被告，才知道被告被通知
    到警局做筆錄，才知道被告自己私訊告訴人道歉的事情，被
    告事後有跟我承認在和室與告訴人有親吻嘴、臉、脖子及擁
    抱，當下我很生氣，但想與3P比起來事情算不嚴重，就算了
    ，被告沒有跟我坦承有親吻告訴人胸部，我覺得若只有親吻
    嘴、臉、鼻子及擁抱，應該不至於到提告，因為這是很嚴重
    的污名，我很慌，希望告訴人能原諒被告，所以才會LINE告
    訴人等語（見偵字卷第442頁至第445頁、第448頁至第454頁
    ）。
　⑶於原審審理時證稱：活動結束後，告訴人有參與我們討論，
    林冠妤說我們都住在臺北，跟告訴人說可以順便坐我們的車
    回去，過程告訴人都知道，從活動會場到門口這段路告訴人
    可以走路，在車上我沒有聽到告訴人對我們發出求救或其他
    比較不尋常的聲音，我們送告訴人到京華城那邊下車，告訴
    人在找鑰匙的時候發現沒有鑰匙，說包包放在林冠妤家，我
    們才知道鑰匙不在告訴人身上，所以想說先送回我家，告訴
    人跟陳慶安通過電話，說到時候陳慶安會幫忙送鑰匙來，UB
    ER到我家後，我、被告及告訴人都是自己走進去住家，進到
    我家後，告訴人就坐在和室階梯，當時告訴人倒在那邊不知
    道在幹嘛，我就去換衣服，出來第二次看到告訴人坐在和室
    階梯，我就去洗澡，後來被告跟告訴人出現在我面前，是我
    第三次看到告訴人，被告當時沒有全裸，我跟告訴人就是互
    看彼此，我就嚇到說「幹嘛」，叫他們出去，被告跟告訴人
    就走出去，我洗很快，洗完回到房間就看到被告，最後陳慶
    安來，我有去門口，但沒有走出去，是第四次看到告訴人，
    這四次告訴人的衣服都穿在身上，最後一次看到告訴人時，
    告訴人還是可以自己走路，之後是被告先傳訊息給告訴人，
    我覺得怎麼突然要傳訊息給告訴人，我會覺得如果公司的人
    知道被告邀約3P的事情，別人會怎麼想，我不知道該怎麼辦
    ，希望跟告訴人談，不要讓公司的人知道，所以我才會傳訊
    息給告訴人等語（見侵訴卷第120頁至第132頁）。
　⑷可知顏郁靜雖於警詢時僅證稱其在住家洗澡時有看到人影站
    在門邊，所以下意識就去關門，其沒有印象被告有沒有拉告
    訴人一起進來浴室洗澡，與其嗣後於偵查、原審審理時明確
    證稱被告與告訴人有一同進入浴室之證述或未完全相符，然
    告訴人自陳其確實有與被告一同前往浴室，並遭顏郁靜詢問
    為何進入浴室，已於前述，堪認顏郁靜前述於洗澡時有看見
    被告與告訴人一同進入浴室等節並非不可採信。而依顏郁靜
    之證詞，告訴人於離開埔心牧場時既能參與一同搭車返回臺
    北之討論，且能詢問司機嘔吐之清潔費如何處理，於抵達其
    住家附近時，又能找尋住家鑰匙及想起鑰匙放在何處，並與
    陳慶安聯繫送達鑰匙之事，且係自行走路下車進入顏郁靜之
    住處，核與前開各證人此部分之證述大致相符，益徵告訴人
    於離開埔心牧場、抵達臺北住處、在顏郁靜住處等待陳慶安
    送達鑰匙之期間內，並非全然處於意識不清而不能或不知抗
    拒之狀態。
　⑸再者，依被告傳送予告訴人之訊息記載「姐你還好嗎？我是A
    ngel男朋友」之內容（見不公開偵字卷第413頁），及顏郁
    靜傳送予告訴人之訊息記載「姐妳好，我是Angel，從林冠
    妤得知妳的賴，希望妳不要介意。首先我很誠心很抱歉的跟
    妳說聲對不起，我沒有想過事情演變至今更後悔只是單純的
    跑趴卻讓你有不舒服的感覺。真的真的很對不起，這對不起
    除了我自己的也代表我男朋友。我昨天半夜也做完筆錄了，
    我男朋友也當下立刻從臺南趕高鐵上來釐清相關責任。關於
    臉書私訊部分我也是最後才得知，我也很難過跟他吵了不知
    道幾回，他一直希望拜託我傳達他後續並沒有什麼惡意，純
    粹是酒醒後悔覺得已讓我傷心，怕我在公司被人傳些流言，
    而越想越內疚自責才希望跟妳道歉，知道妳沒有已讀回覆他
    也作罷了！但的確這樣是讓妳感到不安害怕，一開始替我著
    想的美意成了壓死駱駝的最後一根稻草，他真的真的一直好
    懊悔！其餘妳疑惑的事情都已在筆錄完成就不再贅述。今天
    我真的真的很希望還有這個機會跟妳談和解這部分，最重要
    的還是因為不希望走到公司知道…」等內容（見偵字卷第97
    頁至第103頁），均無法明確獲悉被告有自承對告訴人為乘
    機猥褻之犯行，而在一般社會觀念下，被告在有女友顏郁靜
    之情形下，對女友之同事即告訴人為親吻嘴、臉、脖子及擁
    抱，甚至撫摸、親吻胸部之行為，確實會使他人對被告，甚
    或其女友顏郁靜有不佳之觀感，且顏郁靜與告訴人又為同事
    關係，顏郁靜擔心此事在公司流傳會對其有所影響，方會一
    再向告訴人致歉尋求和解，尚與常情無違，實難僅因被告與
    顏郁靜有傳送訊息予告訴人，逕自反推渠等必定係因被告有
    為乘機猥褻之犯行而為。
　⒌另告訴人之尿液經臺北榮民總醫院臨床毒物與職業醫學科檢
    驗後，結果含有咖啡因、苯二氮平類鎮定安眠劑成分，雖有
    該科檢驗報告在卷可憑（見偵字卷第129頁至第131頁），且
    告訴人證稱其於案發前未服用鎮定安眠藥物；然查：
　⑴依告訴人及其餘證人前開證述，均無法證明被告有拿取自行
    準備之酒、飲料或水等液體予告訴人飲用，依林冠妤、陳慶
    安之證述，又無法排除告訴人本身有服用褪黑激素或其他藥
    物之可能，即未能在無任何事證可資佐證之情形下，遽認告
    訴人體內之鎮定安眠劑反應係因被告之行為所造成。
　⑵又告訴人係於107年4月9日報案採集尿液、血液送檢，該檢體
    採集之時間已距107年4月7日告訴人至埔心牧場參加活動、
    同年月8日凌晨1時許返回自行住處有一段時間，而人體對鎮
    定安眠劑之代謝速度、耐受性因人而異，檢出鎮定安眠劑之
    數值又偏低（檢驗值：28ng/mL，閾值：196ng/mL），是否
    可因為告訴人於案發後時隔約1日，在體內檢出鎮定安眠劑
    成分，即認告訴人於案發當時確有服用鎮定安眠藥劑，且因
    該鎮定安眠藥劑之效用導致意識狀態處於不能或不知抗拒之
    程度？俱屬有疑。由臺北榮民總醫院108年9月18日北總內字
    第1081500851號函記載「臨床上通常很難依據單次血液或尿
    液藥物檢驗的結果，進一步去推算受檢驗人服用藥物之時間
    和劑量。至於服用特定藥物後是否足以導致被害人產生意識
    不清之昏迷狀態，則會受到使用藥物的時機、用藥劑量、個
    人以往是否曾使用同類藥物、及個人對藥物的吸收與代謝速
    率等多項因素影響。因此本案相關藥物之作用強弱，宜參照
    藥物使用人當時之精神狀態、及當時是否併用酒精或其他可
    能產生類似作用的藥物等資料綜合判斷」等內容（見偵字卷
    第509頁），益徵在有多重因素影響之情形下，無從單以告
    訴人於107年4月9採集之尿液及血液經檢出含有鎮定安眠劑
    一事，遽論其於案發時係處於意識不清之昏迷狀態。
　⑶本件依上開各證人之證詞綜合觀之，既可認定告訴人自埔心
    牧場離開、坐車返回臺北途中、抵達臺北住處、在顏郁靜住
    處等待陳慶安送達鑰匙之期間內，並非完全處於意識不清之
    狀態，已如前述，自未能僅憑告訴人於案發後相隔約1日之
    尿液、血液報告中含有些許鎮定安眠劑成分，反推告訴人於
    案發當時之意識係處於不能或不知抗拒之狀態。
　⒍至告訴人在陳慶安車上看起來心情不佳，事後與林冠妤通話
    時有哭泣之情形，雖經陳慶安與林冠妤證述如前，但依卷附
    相關事證，既未能明確認定告訴人於案發當時係處於不能或
    不知抗拒之狀態，則告訴人有相當之可能係在酒精催化、有
    自主意識之情形下與被告發生親吻、擁抱等行為，即未能排
    除告訴人事後因自己與同事男友發生不當行為感到懊悔，導
    致心情低落之可能，尚無從僅因告訴人前揭反應，反推被告
    有乘機猥褻之犯行。
四、綜上，本件既有上述可疑之處，而未能獲得被告有罪之確信
    ，自應依法為被告無罪之諭知。檢察官以前揭上訴意旨提起
    上訴，為無理由，應予駁回。
據上論斷，應依刑事訴訟法第368條、第373條，判決如主文。
本案經檢察官吳文琦提起公訴，檢察官涂永欽提起上訴，檢察官
林奕彣到庭執行職務。
中　　華　　民　　國　　110 　年　　2 　　月　　24　　日
                  刑事第四庭  審判長法　官  陳筱珮
                                    法　官  吳元曜
                                    法　官  羅郁婷
以上正本證明與原本無異。
檢察官如不服本判決，應於收受送達後20日內向本院提出上訴書
狀，惟須受刑事妥速審判法第9條限制。其未敘述上訴之理由者
，並得於提起上訴後20日內向本院補提理由書(均須按他造當事
人之人數附繕本)「切勿逕送上級法院」。
刑事妥速審判法第9條：
除前條情形外，第二審法院維持第一審所為無罪判決，提起上訴
之理由，以下列事項為限：
一、判決所適用之法令牴觸憲法。
二、判決違背司法院解釋。
三、判決違背判例。
刑事訴訟法第 377 條至第 379 條、第 393 條第 1 款之規定，
於前項案件之審理，不適用之。
                                    書記官  蔡易霖
中　　華　　民　　國　　110 　年　　2 　　月　　24　　日
                                    
附件
臺灣臺北地方法院刑事判決
                                     108年度侵訴字第83號
公　訴　人　臺灣臺北地方檢察署檢察官
被　　　告　乙○○　男　30歲（民國00年0月00日生）
                    身分證統一編號：Z000000000號
                    住○○市○區○○街000巷00號
選任辯護人　張繼文律師
上列被告因妨害性自主案件，經檢察官提起公訴（107年度偵字
第9693號），本院判決如下：
    主  文
乙○○無罪。
    理  由
一、公訴意旨略以：被告乙○○與其女友顏郁靜於民國107年4月7
    日16時許，前往桃園埔心農場參加音樂祭，適告訴人代號00
    00甲000000成年女子（真實姓名年籍詳密封卷，下稱A女）
    與同事林冠妤及其男友陳慶安一同參加該音樂祭，顏郁靜邀
    約其同事林冠妤與陳慶安至包廂同樂，A女遂與林冠妤一同
    前往包廂，期間被告、顏郁靜、林冠妤及A女在包廂內飲酒
    作樂。嗣於同日23時許，音樂祭活動結束，被告、顏郁靜與
    A女欲返回臺北遂共乘司機詹祐豪所駕駛UBER出租車，至A女
    住處附近下車時，因A女將行李連同住處鑰匙暫放在林冠妤
    桃園住處而無法返家，遂先與被告及顏郁靜前往臺北市○○區
    ○○街00巷00號1樓顏郁靜住處休憩。詎被告見A女在和室酒醉
    昏睡，趁顏郁靜在浴室洗澡，竟基於乘機猥褻之犯意，乘A
    女意識不清無法抗拒之際，撫摸及親吻A女之胸部。嗣於翌(
    8)日凌晨1時許，陳慶安將A女之行李及住處鑰匙送至顏郁靜
    住處並搭載A女返家，A女酒醒後查覺身體有異，前往臺北市
    立聯合醫院忠孝院區驗傷、採證並報警處理，始查悉上情。
    因認被告涉犯刑法第225條第2項之乘機猥褻罪嫌等語。
二、按犯罪事實應依證據認定之，無證據不得認定犯罪事實；不
    能證明被告犯罪者，應諭知無罪之判決，刑事訴訟法第154
    條第2項、第301條第1項分別定有明文。次按認定不利於被
    告之事實，須依積極證據，苟積極證據不足為不利於被告事
    實之認定時，即應為有利被告之認定，更不必有何有利之證
    據；又認定犯罪事實，所憑之證據，雖不以直接證據為限，
    間接證據亦包括在內，然無論直接或間接證據，其為訴訟上
    之證明，須於通常一般之人均不致於有所懷疑，而得確信其
    為真實之程度者，始得據之為有罪之認定，倘其證明尚未達
    到此一程度，而有合理性懷疑之存在時，即無從為有罪之認
    定（最高法院30年上字第816號、76年台上字第4986號判例
    參照）。復按告訴人之告訴，係以使被告受刑事訴追為目的
    ，是其陳述是否與事實相符，仍應調查其他證據以資審認。
    從而，告訴人就被害經過之陳述，除須無瑕疵可指，且須就
    其他方面調查又與事實相符，亦即仍應調查其他補強證據以
    擔保其指證、陳述確有相當之真實性，而為通常一般人均不
    致有所懷疑者，始得採為論罪科刑之依據。
三、公訴意旨認被告乙○○涉犯乘機猥褻罪嫌，無非係以被告之供
    述、證人即告訴人A女、證人顏郁靜、林冠妤、陳慶安、詹
    祐豪之證述、臺北榮民總醫院臨床毒物與職業醫學科107年5
    月16日檢驗報告、內政部警政署刑事警察局107年7月2日刑
    生字第1070032896號鑑定書、A女繪製現場圖、被告事後以
    臉書私訊A女之翻拍畫面照片及證人顏郁靜事後以LINE傳送
    訊息予A女之翻拍畫面照片為其論據。訊據被告固坦承於上
    開時間與女友顏郁靜及A女等人因參加桃園埔心農場音樂祭
    而在包廂內一起飲酒，音樂祭結束後，與顏郁靜及A女一同
    搭車返回臺北，至A女住家附近下車時，A女有嘔吐，且因A
    女之行李及鑰匙暫放在林冠妤桃園住家而無法返家，遂將A
    女帶至顏郁靜住處；顏郁靜進浴室洗澡時，有與A女在和室
    親吻嘴唇、臉部及擁抱之事實，惟堅詞否認有何乘機猥褻之
    犯意，辯稱：我拿飲料到和室給A女喝，A女當時意識清醒，
    且主動靠過來親我的嘴，我們就親嘴，當時顏郁靜正在浴室
    洗澡，我與A女你情我願地親吻與擁抱，我就問A女：「等會
    我和女友要打砲，你要不要一起？」，A女看著我並「點頭
    」，我才牽著A女的手走進浴室，當時顏郁靜大吃一驚，問
    我要做什麼，我和A女都嚇到就走出去；我帶A女走進浴室時
    ，A女意識清楚且可以與我對話及自行走路，當時我還沒洗
    澡有穿衣服；我洗完澡後就回到顏郁靜房間沒有再到和室；
    因A女與顏郁靜是同事，我擔心A女在公司內會提及我曾邀約
    3P乙事而影響顏郁靜的工作，事後才會傳送訊息予A女與其
    聯絡；我隔天有向顏郁靜解釋我和A女一起走進浴室之目的
    是想要3P而遭顏郁靜斥責，顏郁靜傳送道歉訊息予A女之前
    ，我並不知情且沒有事先瀏覽該道歉訊息，我並沒有乘機猥
    褻A女等語。經查：
(一)被告與女友顏郁靜、林冠妤、陳慶安及A女於上開時間參加
    桃園埔心農場音樂祭，並在包廂內飲酒，約23時許音樂祭結
    束後，A女酒醉由被告攙扶上車，被告、顏郁靜與A女一同搭
    乘詹祐豪所駕駛UBER返回臺北，並送A女至其住處附近下車
    ，A女下車後有嘔吐，且因行李及住家鑰匙暫放在林冠妤桃
    園住處，A女遂與被告及顏郁靜一同前往顏郁靜上開住處；
    顏郁靜在浴室洗澡時，被告與A女一同走進浴室，顏郁靜見
    狀吃驚，被告與A女旋即走出浴室；嗣於翌(8)日凌晨1時許
    陳慶安駕車送行李及鑰匙至顏郁靜住處並將A女接走之事實
    ，業據被告坦承在卷（見偵卷第8頁至10頁、第111至115頁
    、第399至401頁、本院卷第64頁），核與證人即告訴人A女
    、顏郁靜、詹祐豪、林冠妤及陳慶安證述之情節均相符（見
    偵卷第15至17頁、本院卷第98至108頁、偵卷第91頁、第93
    頁、第30至32頁、第447至453頁、第33至36頁、第38至39頁
    、第479至482頁、第482至484頁、本院卷第109至118頁），
    該情堪以認定。
(二)A女指訴被告撫摸及親吻其胸部乙節，雖為被告所否認，然A
    女之胸罩經送內政部警政署刑事警察局鑑定結果：「A女之
    胸罩右罩杯內層處斑跡體染色體DNA甲STR型別檢測結果為混
    合型，研判混有A女與被告之DNA。」等情，有該局107年7月
    2日刑生字第1070032896鑑定書在卷可稽（見偵卷第137至14
    5頁），是A女指訴被告撫摸及親吻其胸部等語，核與上開鑑
    定結果相符，堪認屬實，應予採信。
(三)被告雖有撫摸及親吻A女胸部之舉，然不該當乘機猥褻之犯
    行：
　　1.證人即告訴人A女於警詢、偵查及本院審理時證稱：107年
      4月7日我和同事林冠妤參加桃園埔心農場音樂祭，在現場
      遇到同事顏郁靜和被告，我們在包廂內喝酒，後來我喝醉
      ，醒來時已經在UBER車上；之後我就被被告帶到顏郁靜住
      處，被告攙扶我走進屋後，將我放在和室，被告和顏郁靜
      一起洗澡，中途被告全裸走出來拉我的手，將我從和室拉
      進浴室，我覺得很奇怪就跑出浴室，我躺在和室睡著，醒
      來時發現被告壓在我身上親我嘴巴、胸部，並觸摸我的胸
      部及生殖器，用手指插入我的陰道前後抽動，我當時醉倒
      沒有力氣抵抗，不想讓被告做這些動作，我沒有說什麼話
      ，當時從被告開始摸我的胸部時，我就知道，但因我害怕
      被告女友顏郁靜發現就沒有動作，但我不同意被告這樣做
      ；我看到陳慶安之後就哭了等語（見偵卷第15至17頁、第
      91至93頁、本院卷第100至102頁、第107至108頁)。證人
      即林冠妤男友陳慶安於偵查及本院審理時證稱：當天在埔
      心農場包廂喝酒，A女當天喝得蠻醉，要離開埔心農場時
      大約23時許，A女需要人攙扶，但意識還算清醒，我、林
      冠妤、顏郁靜及被告一起討論搭車回臺北時，有與A女確
      認其意願，當時A女有意識，知道我們講話內容；我大約0
      時知道A女之行李及鑰匙放在林冠妤住處，我就立即從桃
      園出發將行李送去顏郁靜住處，當時我有看到顏郁靜；我
      接A女回家時，A女比起埔心農場時清醒，可以自己拿行李
      上樓；從離開埔心農場到接到A女，中間間隔大約2小時；
      我到顏郁靜住處接到A女時，A女看起來有點疲累、比較安
      靜，我與A女在車上只有交談1、2句話，沒有講什麼話，
      但沒有異常之處等語（見偵卷第34至36頁、第480至481頁
      、本院卷第110至116頁、第118頁）。證人即被告女友顏
      郁靜於偵查及本院審理時證稱：我於案發前不認識A女，
      案發當天我與被告參加埔心農場音樂祭，我與A女在包廂
      內喝酒、聊天；音樂祭結束後，A女有參與討論回臺北搭
      車乙事，林冠妤表示我、被告及A女可以一起搭車回臺北
      比較省錢，因我已事先預約車子，A女就與我們一起搭車
      回臺北；送A女回到其住家附近下車時，A女有嘔吐，A女
      找鑰匙時才發現行李及鑰匙都放在林冠妤家，當時我不可
      能將A女丟在路邊，就讓A女先到我家，我與陳慶安電話聯
      繫後請陳慶安幫忙送鑰匙過來；到我家時，將A女放在和
      室坐著，並不是躺著，A女意識清楚，當天我喝很多酒，
      洗澡洗很快，我洗澡時轉過頭看到被告和A女站在我面前
      ，我嚇到並說「幹嘛」，趕快將門關起來，被告與A女一
      前一後走出去，被告並非全裸是有穿衣服，我沒有與被告
      一起洗澡，是分開洗澡，由我先洗澡，我洗完澡回房間時
      ，被告在我的房間內；當天屋內只有我、被告及A女3個人
      ，浴室有2個門（即浴室門和乾濕分離門），我洗澡時沒
      有關門，並沒有聽到A女有任何抗拒或掙扎的喊叫聲；隔
      天睡醒後，被告向我承認昨晚喝多了有與A女擁抱及親吻
      ，和A女一起走進浴室想要與我3P，我很生氣責罵被告；
      從A女進屋坐在和室是我第1次看到A女，我要進浴室洗澡
      前看到A女坐在和室是第2次看到A女，我洗澡時被告與A女
      站在我面前是第3次看到A女，陳慶安來我家接A女時，我
      站在門口是第4次看到A女，當天A女在我家時我總共看到A
      女4次；陳慶安來接A女離開時，我有幫忙開門，A女都沒
      有向我為任何反應；我家的格局如同A女及被告所繪製之
      現場圖等語（見偵卷第447至450頁、第452至453頁、本院
      卷第120至124頁、第129至134頁）。依證人顏郁靜上開證
      述可知，A女在進入顏郁靜住處之前曾下車嘔吐，且因找
      不到住家鑰匙並表示行李及鑰匙放在林冠妤住處，是A女
      雖有酒醉情形，但仍可自行為找尋皮包內鑰匙之舉止且憶
      起鑰匙放在林冠妤住處等事，實難認A女已處於酒醉意識
      不清之狀態。再觀諸A女及被告所繪製之現場圖所示（見
      偵卷第41頁、第121頁）及顏郁靜上開證述可知，和室雖
      緊鄰在浴室旁，但仍須步行幾步後方能從和室走到浴室，
      倘如A女所言其當時醉倒沒有力氣，殊難想像被告可以將
      已醉倒之A女從和室拉著手走進浴室站在顏郁靜面前。又
      依證人陳慶安上開證述可知，A女於離開埔心農場時雖有
      酒醉，需人攙扶，但其意識仍清楚，於陳慶安前往接送A
      女返家時，A女可自行提著行李上樓而不需他人攙扶，且
      離開埔心農場至陳慶安到顏郁靜住處接走A女之時僅間隔
      約2小時，足見A女在顏郁靜住家當時之意識顯非昏醉不清
      狀態，是A女指訴其已醉倒無力氣等語，顯與當時客觀情
      境、證人顏郁靜及陳慶安上開證述情節相扞格，A女上開
      指訴尚非無疑。又A女指訴被告當時與顏郁靜「一起洗澡
      」，中途「全裸」走進和室將其拉進浴室等語，亦與證人
      顏郁靜上開證述內容相齟齬，則A女之指訴尚非無瑕疵可
      指。況且，案發當時A女知悉屋內除被告外，尚有被告女
      友顏郁靜在場，A女指訴被告觸摸其胸部時已醒來，然當
      被告違反其意願觸摸及親吻胸部時，A女縱因酒醉無力出
      手抵抗，但仍可呼叫或斥責被告，及時向顏郁靜求援以排
      除被告繼續為不法侵害行為，然A女卻因顧忌遭顏郁靜誤
      會而捨此不為，顯與常情有違。A女於離開顏郁靜住處之
      前均未向顏郁靜反應遭被告不法侵害之情事且其情緒反應
      亦無異常之處，在在與一般遭受性侵害被害人之情緒反應
      相迥異。再者，證人陳慶安上開證述核與A女上開指訴其
      看到陳慶安時有哭泣等語相左，則A女指訴遭被告乘機猥
      褻乙情是否屬實，尚有疑義。
　　2.至證人林冠妤雖於偵查中證稱：當天陳慶安將A女送回家
      後，A女打電話給我時在哭，並表示坐在UBER車上遭被告
      逼吃被告的生殖器，回到顏郁靜家時，顏郁靜進浴室洗澡
      ，被告趁顏郁靜洗澡時對A女上下其手，A女當時不敢叫，
      怕顏郁靜誤會等語(見偵卷第482至483頁)，是A女向證人
      林冠妤陳述遭被告不法侵害時，雖有哭泣之情緒反應，然
      依A女上開指訴「我從浴室跑回和室睡著後，被告觸摸及
      親吻我的胸部」等語及證人林冠妤上開證述「被告趁顏郁
      靜在浴室洗澡對A女為不法侵害」等語互核以觀，雙方對
      於被告為不法侵害時點之說詞不一，是A女指訴之真實性
      尚非無疑。又證人林冠妤及陳慶安證述A女遭被告不法侵
      害之過程係分別聽聞A女及林冠妤之陳述，均僅為A女指訴
      之累積證據，故證人林冠妤、陳慶安證述A女遭被告乘機
      猥褻部分，與A女之指訴具有同質性，並不具有加強或補
      正A女指訴證明力之效果，自不得作為A女指訴之補強證據
      。
    3.被告傳送臉書訊息予A女：「姐妳還好嗎？我是Angel男朋
      友」，有該訊息翻拍照片在卷可稽（見偵卷不公開卷第41
      3頁），觀諸被告辯稱：因顏郁靜常說公司都是女生，常
      會有八卦傳聞，我隔天酒醒後覺得邀約A女為3P之言語已
      違反道德倫理，擔心A女會將此事說出而影響顏郁靜的工
      作，才會與A女聯繫等語（見偵卷第400至401頁），是被
      告雖事後有傳送訊息予A女，然細繹上開訊息之語意不清
      且無道歉之文義，實難以此認定被告有向A女為道歉之意
      ，逕以推論被告有為乘機猥褻之舉，而為不利於被告事實
      之認定。
    4.再觀諸證人顏郁靜陸續傳送給A女之訊息：「…首先我很誠
      心很抱歉的跟妳說聲對不起，我沒有想過事情演變至今，
      更很後悔只是單純的跑趴卻讓妳有不舒服的感覺。真的真
      的很對不起，這對不起除了我自己的也代表我男朋友。…
      他一直希望拜託我傳達他後續並沒有什麼惡意，純粹是酒
      醒後悔覺得已讓我傷心，怕我在公司被人傳些流言，而越
      想越內疚自責才希望跟妳道歉。…但的確這樣是讓妳感到
      不安害怕，一開始替我著想的美意成了壓死駱駝的最後一
      根稻草，他真的真的一直好懊悔！…今天我真的真的很希
      望還有這個機會跟妳談和解這部分…真的很對不起妳，十
      二萬分歉意不僅是我一個人也包含我男朋友...希望妳願
      意接受！抱歉，對不起！」、「…對不起…我知道真的喝多
      了…求求你…我真的希望事情平安落幕！這中間真的還有很
      多誤會…」、「…我知道我不該一直打擾妳…我們不期望被
      原諒但這之間的誤會我都願意解釋…只求妳願意回覆我和
      我談…」等節，有LINE對話翻拍照片在卷可稽（見偵卷第9
      7至103頁），依上開訊息足認證人顏郁靜再三以自己及被
      告名義向A女表達歉意，然顏郁靜傳送上開訊息予A女之前
      ，並未事先與被告討論傳送訊息之內容，純屬顏郁靜自行
      所為等情，業據被告供稱及顏郁靜證稱在卷（見本院卷第
      135頁、第142頁），且細繹上開訊息內容僅有道歉之意，
      然未無具體說明道歉之實質內容，實難據此作為被告有對
      A女為乘機猥褻犯行之佐證。
四、綜上所述，本案A女上開指訴並非毫無瑕疵可指，且檢察官
    所舉其他之證據，尚不足以補強A女上開指訴，所為舉證尚
    未達於通常一般之人均可得確信而毫無合理懷疑存在之程度
    ，無法使本院形成被告確有對A女為起訴書所載犯行之有罪
    心證，揆諸首揭規定及說明，既不能證明被告犯罪，自應為
    被告無罪之諭知。
據上論斷，應依刑事訴訟法第301條第1項前段，判決如主文。
本案經檢察官吳文琦提起公訴，由檢察官涂永欽到庭執行職務。
中　　華　　民　　國　　109 　年　　6 　　月　　17　　日
　　　　　　　　　刑事第十二庭審判長 法　官 林尚諭
　　　　　　　　　
                                     法　官 蘇珍芬
　　　　　　　　　　　　　　　　　　 
                                     法  官 黃子溎
以上正本證明與原本無異。 
如不服本判決應於收受送達後20日內向本院提出上訴書狀，並應
敘述具體理由；其未敘述上訴理由者，應於上訴期間屆滿後20日
內向本院補提理由書（均須按他造當事人之人數附繕本）「切勿
逕送上級法院」。告訴人或被害人如對於本判決不服者，應具備
理由請求檢察官上訴，其上訴期間之計算係以檢察官收受判決正
本之日期為準。 
                                     書記官 鄭如意
中　　華　　民　　國　　109 　年　　6 　　月　　17　　日